【裁判字號】    97,抗,734
【裁判日期】    970718
【裁判案由】    聲請撤銷緩刑
【裁判全文】
臺灣高等法院刑事裁定                   97年度抗字第734號
    抗  告  人
    即 受刑 人  甲○○
上列抗告人因撤銷緩刑案件，不服臺灣板橋地方法院97年度撤緩
字第103號，中華民國97年5月26日第一審裁定（聲請案號：臺灣
板橋地方法院檢察署97年度執聲字第931號），提起抗告， 本院
裁定如下：
    主  文
抗告駁回。
    理  由
一、檢察官聲請意旨略以：受刑人甲○○因過失致死案件，經臺
    灣士林地方法院以96年度交簡字第205號（ 臺灣士林地方法
    院檢察署95年度偵字第12248號） 刑事簡易判決判處有期徒
    刑7月，緩刑2年， 並應支付告訴人林昇雄賠償金新臺幣200
    萬元，嗣於民國96年4月4日確定在案。惟受刑人經臺灣士林
    地方法院檢察署檢察官以函文通知履行給付義務後，卻僅給
    付60萬元，其餘140萬元則未於指定期間內繳納， 顯有違反
    刑法第74條第2項第3款所定負擔情節重大，合於刑法第75條
    之1第1項第4款規定之情形，爰依刑事訴訟法第476條之規定
    ，聲請撤銷受刑人之緩刑宣告。
二、原審裁定略以︰
（一）按緩刑宣告，得斟酌情形命犯罪行為人向被害人支付相當
      數額之財產或非財產上之損害賠償；又受緩刑之宣告，而
      違反第74條第2項第1款至第8款所定負擔情節重大者， 足
      認原宣告之緩刑難收其預期效果，而有執行刑罰之必要者
      ，得撤銷其緩刑宣告，刑法第74條第2項第3款、第75條之
      1第1項第4款分別定有明文。
（二）經查：受刑人甲○○前因過失致死案件，經臺灣士林地方
      法院以96年度交簡字第205號刑事簡易判決判處有期徒刑7
      月，緩刑2年， 並應向告訴人即被害人林昇雄支付賠償金
      200萬元，其中60萬元應於96年4月17日前給付， 餘140萬
      元則應於97年1月1日前給付，嗣於96年4月4日確定在案等
      情，有上開刑事簡易判決、上開法院96年度交附民字第38
      號和解筆錄及本院被告前案紀錄表各1份附卷可稽。 經移
      送臺灣士林地方法院檢察署檢察官以96年度執緩字第14號
      案件執行後，通知受刑人遵期給付， 詎受刑人除於96年4
      月16日依約給付60萬元外，迄未給付餘款140萬元， 且向
      執行檢察官陳明無力履行給付義務乙節，有上開檢察署97
      年4月15日士檢清執辛96執緩14字第11050號函文及所附97
      年3月12日報到筆錄各1份在卷可按，是受刑人顯有違反刑
      法第74條第2項第3款所定負擔之情形。且原審法院認受刑
      人既未對上開96年度交簡字第205號 刑事簡易判決提起上
      訴，致該案因而確定，可徵受刑人已折服該案判決並對該
      判決所定之負擔條件予以認同，卻於嗣後無故不履行該判
      決依刑法第74條第2項第3款規定所宣告應向告訴人支付餘
      款140萬元之負擔，足認其違反情節重大， 且亦無從再預
      期受刑人將會恪遵相關法令規定，原審法院認為原宣告之
      緩刑難收其預期效果，而有執行刑罰之必要，爰裁定撤銷
      受刑人緩刑之宣告等語，經核並無違誤。
三、抗告意旨略以：本件賠償金額過鉅，而抗告人月薪僅二萬餘
    元，復無恆產積蓄，雖經歷次扣薪，抗告人仍無力負擔。抗
    告人並非故意犯罪，應屬情有可原，而緩刑之目的乃在獎勵
    遷善，抗告人素行良好，如准予撤銷緩刑，顯有違緩刑之立
    法精神等語。
四、惟查：
（一）按「受緩刑之宣告而有下列情形之一，足認原宣告之緩刑
      難收其預期效果，而有執行刑罰之必要者，得撤銷其宣告
      ：一、緩刑前因故意犯他罪，而在緩刑期內受得易科罰金
      之有期徒刑、拘役或罰金之宣告確定者。二、緩刑期內因
      故意犯他罪，而在緩刑期內受得易科罰金之有期徒刑、拘
      役或罰金之宣告確定者。三、緩刑期內因過失更犯罪，而
      在緩刑期內受有期徒刑之宣告確定者。四、違反第74條第
      2項第1款至第8款所定負擔情節重大者。前條第2項之規定
      ，於前項第1款至第3款情形亦適用之。」、「前項撤銷之
      聲請，於判決確定後6月以內為之。」，刑法第75條之1、
      第75條第2項分別定有明文。而緩刑宣告是否撤銷， 除須
      符合刑法第75條之1第1項各款之要件外，法律並賦予法院
      就緩刑宣告對受刑人能否達到預期效果，及有無執行刑罰
      必要性等裁量之權限。
（二）查受刑人前於95年8月26日因犯過失致人於死罪， 經臺灣
      士林地方法院於96年4月4日 以96年度交簡字第205號判決
      判處有期徒刑7月，緩刑2年，並於同日確定。而受刑人因
      未依約支付賠償金額餘款140萬元，已如前述。 原審審酌
      受刑人所犯過失致人於死罪之案情後，認原確定判決之緩
      刑宣告未能收預期效果，且有執行刑罰之必要，認與刑法
      第75條之1第1項第4款之規定相符， 而裁量撤銷受刑人之
      緩刑宣告，認事用法並無不合。抗告意旨未就原裁定認事
      用法有何不當，詳加指駁，僅空言泛稱賠償金額過鉅，無
      力負擔，並非故意等語，顯不足採。足見本件抗告為無理
      由，應予駁回。
據上論結，應依刑事訴訟法第412條，裁定如主文。
中    華    民    國    97    年    7    月    18     日
                  刑事第４庭  審判長法  官  沈宜生
                                    法  官  鄭水銓
                                    法  官  周煙平
以上正本證明與原本無異。
不得再抗告。
                                    書記官  蕭麗珍
中    華    民    國    97    年    7     月    23    日


司法院資訊處製作；財團法人民間司法改革基金會備份。
